臺灣高等法院臺中分院刑事判決　　　　100年度上訴字第177號
上　訴　人
即　被　告　陳柏亨
選任辯護人　劉邦遠律師
上列上訴人因違反毒品危害防制條例案件，不服臺灣南投地方法
院99年度訴字第160 號中華民國99年11月30日第一審判決（起訴
案號：臺灣南投地方法院檢察署99年度偵字第377、492號；移送
併辦案號：同署99年度偵字第1290號），提起上訴，本院判決如
下：
    主  文
上訴駁回。
    事  實
一、陳柏亨（綽號「大支」、「阿興」）明知海洛因、甲基安非
    他命分屬毒品危害防制條例所定之第一級、第二級毒品，均
    不得非法販賣或持有，竟分別基於營利意圖及販賣第一級毒
    品海洛因、第二級毒品甲基安非他命之犯意，以其所有而持
    用之0000-000000或0000-000000號行動電話作為聯絡工具，
    分別與如附表一、二所示之易水得、吳修源、楊鴻杰、黃朝
    洲、陳俊佑、黃俊傑、葉俊昌、王瑞德、劉菊仙、劉茂洲、
    陳志誠、蕭志善、周聖瑋等購買者互相聯絡約定交易海洛因
    或甲基安非他命事宜後，即分別以如附表一、二所示之方式
    ，先後於如附表一、二所示之時間、地點，以如附表一、二
    所示之價格，分別販賣如附表一、二所示之第一級毒品海洛
    因、第二級毒品甲基安非他命予如附表一、二所示之易水得
    等13名販賣對象，其中如附表一編號15並係同時販賣海洛因
    與甲基安非他命予黃俊傑（詳細交易方式、交易時間、地點
    、毒品種類及數量、代價均如附表一、二所示）。嗣經警對
    陳柏亨所持用之0000-000000 號行動電話實施通訊監察，並
    於99年1 月19日22時40分許，持臺灣南投地方法院核發之搜
    索票在陳柏亨位於南投縣集集鎮○○路○段325 之52號住處
    執行搜索而查獲，並在陳柏亨所駕駛之車牌號碼6038-ZK 號
    自用小客車上扣得如附表三所示之物。
二、案經臺灣南投地方法院檢察署檢察官指揮南投縣政府警察局
    中興分局偵查起訴。
    理  由
壹、關於證據能力部分：
一、按被告以外之人於審判外之言詞或書面陳述，除法律有規定
    者外，不得作為證據，刑事訴訟法第159條第1項固定有明文
    。惟依同法第159條之1第2 項規定，被告以外之人於偵查中
    向檢察官所為之陳述，除顯有不可信之情況者外，得為證據
    。查證人易水得、吳修源、楊鴻杰、黃朝洲、陳俊佑、黃俊
    傑、葉俊昌、王瑞德、劉菊仙、劉茂洲、陳志誠、蕭志善、
    周聖瑋於檢察官偵查中以證人身份所為之陳述，均經依法具
    結，被告及辯護人均未曾提及檢察官在偵查時有不法取供之
    情形，且未釋明上開供述有何「顯有不可信之情況」之情形
    ，依本案卷證，綜合訊問時之外部情況，為形式上之觀察或
    調查，並未見有何非出於其真意而為供述、或違法取供之情
    事，並無顯有不可信之情況，依前述說明，自具有證據能力
    。
二、次按被告以外之人於審判外之陳述，雖不符刑事訴訟法第15
    9條之1至之4 之規定，而經當事人於審判程序同意作為證據
    ，法院審酌該言詞陳述或書面陳述作成時之情況，認為適當
    者，亦得為證據，同法第159條之5第1 項亦定有明文。查本
    案證人易水得、吳修源、楊鴻杰、黃朝洲、陳俊佑、黃俊傑
    、葉俊昌、王瑞德、劉菊仙、劉茂洲、陳志誠、蕭志善、周
    聖瑋於警詢時之證述，及其他具傳聞性質之書面資料，均為
    被告以外之人於審判外之（書面）陳述而屬傳聞證據，公訴
    人及被告、辯護人於本院審判程序中對於上開證人之證述暨
    其他相關具傳聞性質之證據資料之證據能力，均表示同意作
    為證據。本院審酌其陳述及證據資料作成時之情況，核無違
    法取證或其他瑕疵，認為以之作為證據為適當，上開證人於
    審判外之陳述及相關證據資料，自得做為證據。
貳、關於實體部分：
一、訊據上訴人即被告（下簡稱被告）陳柏亨除否認販賣海洛因
    予附表一編號14之陳俊佑，及附表一編號1至5 、8至12其係
    幫助莊文魁販賣予易水得、楊鴻杰外，其餘犯罪事實均坦承
    不諱，並辯稱：伊並未販賣海洛因給陳俊佑，且於98年11月
    26日至11月30日間接續販賣海洛因給易水得、吳修源、楊鴻
    杰3人（附表一編號1、2、6、7及8、9 、10號），對象同一
    ，應僅論以接續犯或集合犯之一罪；又伊於原審供出毒品來
    源係莊文魁，莊文魁因此經偵查起訴，故伊應有減刑之適用
    ，原審實量刑過重云云。惟查：
  (一)前揭犯罪事實，業據被告陳柏亨於原審及本院審理時（除附
    表一編號14販賣予陳俊佑外）均坦承不諱，核與證人易水得
    、吳修源、楊鴻杰、黃朝洲、黃俊傑、葉俊昌、王瑞德、劉
    菊仙、劉茂洲、陳志誠、蕭志善、周聖瑋等購買毒品者於警
    詢及偵訊時證述渠等分別於如附表一、二所示之時、地，以
    如附表一、二所示之交易方式向被告購買海洛因或甲基安非
    他命等情節均大致相符。
  (二)證人陳俊佑於99年1月5日偵訊筆錄固具結證稱：「（第二次
    是98年12月5 日你有向陳柏亨買毒品？）我有打電話要跟陳
    柏亨買毒品，我到約定地點，等了半小時等不到人，我再打
    電話跟陳柏亨連絡，不是陳柏亨接聽的。」「（你在警詢中
    說這次是買一千元的毒品？）我是打算要買，但沒有買到。
    」「你共向陳柏亨買過幾次毒品？）很多次了，大約買過四
    、五次，因陳柏亨很常換電話。」等語（見98年度他字卷第
    731 號卷第57頁）。惟其於同日在前之警詢時，經員警提示
    通訊監察譯文供其閱覽後，證稱：「（警方又根據陳柏亨持
    用0000-000000號電話通訊監察得知：你於98年12月5日16時
    52分42秒起至同日17時00分54秒止，你持用0000-000000 號
    行動電話撥打陳柏亨持用之行動電話0000-000000 號行動電
    話2通。第1通於98年12月5日16時52分42秒起內容為：『A（
    大支）：不要去我家啦，被你打敗了。A ：要就速過來。我
    事情很多。A：對啦。B：我速到。第2通於98年12月5日17時
    00分54秒起內容為：A（大支）：喂！B（佑）：我到了！』
    你有無撥打這2通電話？這2通電話何人撥打及接聽？內容是
    何意思？）有；是我打給綽號大支的確定購買毒品的種類和
    數量，是我本人撥打講話的，也是綽號大支本人接聽和我對
    話的。」「（前天那裡是指何意？）也是指去草屯鎮○○路
    260巷1-7號他租屋前向他購毒之意。」「（這次你向綽號大
    支購買何類毒品有無成交？）這次我係以新台幣1000元向他
    購買1 小包的第一級毒品海洛因，重量我不知道，於同日17
    時30許在草屯鎮○○路260巷1-7號他租屋前，以一手交錢一
    手交貨（海洛因）方式完成此次交易。」等語（見同上卷第
    46頁至第47頁），並有前開通訊監察譯文在卷足憑（同上卷
    第31頁）。觀查證人陳俊佑之警詢及偵查筆錄可見，其警詢
    筆錄係於員警提示通訊監察譯文後，針對通訊監察譯文所為
    之回答；然偵查筆錄之內容則未見檢察官提示通訊監察譯文
    供其逐項回答，則以證人係針對1 個月前買賣毒品之事由回
    答問題，且偵查中其證稱曾向被告買過很多次毒品，衡情在
    偵查中未經提示通訊監察譯文之情形下，容有誤記之可能，
    是其證述之可信度自較警詢筆錄有提示通訊監察譯文之情形
    為低；而於上開16時52分42秒之譯文中，證人陳俊佑稱：我
    在南投了，我速到（我馬上到）等語；於17時0 分54秒時，
    隨即電稱：我到了等語，且其等相約交貨之地點係被告草屯
    鎮○○路260巷1-7號租住處屋前，則果如證人偵查中所言：
    我等半小時等不到人，再在打電話跟陳柏亨聯絡，不是陳柏
    亨接聽的，就沒有買到等語屬實。然查當日17時0 分54秒之
    後並未有證人再撥打電話給被告之紀錄，有上開通訊監察譯
    文在卷足憑，且證人如確未等到被告出現，則以其已到達被
    告租住處屋前，衡情焉有可能不進入屋內找尋被告之可能；
    佐以被告於原審及本院審理中就此部分原均已坦承犯行，然
    當其與辯護人當庭溝通討論後，則改為否認此部分犯行（見
    本院卷第75頁審理筆錄），益見證人陳俊佑於警詢時之證述
    核與事實相符，堪以採信，從而被告此部分之辯解，係事後
    卸責之詞，不足採信。
  (三)此外，並有臺灣南投地方法院98年聲監字第154、186、 192
    、204號通訊監察書、0000-000000號、 0000-000000號行動
    電話通訊監察譯文各1 份、南投縣政府警察局中興分局偵查
    隊指認犯罪嫌疑人紀錄表暨指認照片13份、南投縣政府警察
    局中興分局搜索扣押筆錄暨扣押物品目錄表1 份、臺灣南投
    地方法院99年度訴字第221、58、222號刑事判決、99年度審
    投刑簡字第241、113號刑事簡易判決、 99年度易字第105號
    刑事判決、臺灣南投地方法院檢察署檢察官99年度毒偵字第
    281號起訴書、99年度毒偵字第100、159、434號緩起訴處分
    書、99年度毒偵字第158、67號不起訴處分書各1份、扣案物
    及查證照片22幀在卷可稽，並有扣案如附表三所示之物可資
    佐證；且扣案如附表三編號1 所示之物經檢驗結果，均經檢
    出第一級毒品海洛因成分，附表三編號2 所示之物經檢驗結
    果，均經檢出第二級毒品甲基安非他命成分，又附表三編號
    3 所示之物，則經檢出殘留第一級毒品海洛因及第二級毒品
    甲基安非他命之成分，亦有法務部調查局濫用藥物實驗室99
    年6月15日調科壹字第09923012790號鑑定書、行政院衛生署
    草屯療養院99年10月26日草療鑑字第0991000188號鑑定書各
    1紙附卷為憑。
二、又政府為杜絕毒品氾濫，再三宣導教民眾遠離毒品，媒體報
    導既深且廣，對於禁絕毒品之政策，應為民眾所熟悉。政府
    對於查緝施用、轉讓及販賣毒品無不嚴格執行，且販賣毒品
    罪係重罪，若無利可圖，衡情一般持有毒品者，當不致輕易
    將持有之毒品交付他人。況且，販賣毒品乃違法行為，非可
    公然為之，且有其獨特之販售路線及管道，亦無公定之價格
    ，復可任意增減其分裝之數量，而每次買賣之價量，亦可能
    隨時依市場貨源之供需情形、交易雙方之關係深淺、資力、
    對行情之認知、可能風險之評估、查緝是否嚴緊，及購買者
    被查獲時供述購買對象之可能性風險評估等諸般事由，而異
    其標準，非可一概而論，是販賣之利得，誠非固定，除經坦
    承犯行或價量均達到明確外，委難察得實情，但販賣毒品係
    重罪，若無利可圖行為人應無甘冒被查緝法辦重刑之危險，
    平白無端義務為該買賣毒品之工作，是其販入之價格必較售
    出之價格低廉而有從中賺取買賣差價牟利之意圖及事實，應
    屬合理之認定，而縱使販賣之人從價差或量差中牟利方式雖
    異，其意圖營利之非法販賣行為仍屬同一。查本件被告於原
    審審理時業已供承其有在所販賣之海洛因中摻入葡萄糖稀釋
    ，又賣出甲基安非他命每錢可賺得新臺幣2千至3千元等語明
    確（見原審卷第90～91頁），且被告甘冒遭到查緝判處重刑
    之危險，復親自將毒品送交予各處之販賣對象，顯見本案販
    賣海洛因、甲基安非他命犯行對被告而言，確屬有利可圖，
    被告始願為之，被告確有從中獲利之意圖甚明。
三、綜上所述，被告否認販賣予證人陳俊佑部分，不足採信；其
    坦承知其餘犯行，則與事實相符，均堪以採信。本件事證明
    確，被告上開犯行，均堪以認定。
四、論罪科刑部分：
  (一)查海洛因、甲基安非他命分別係毒品危害防制條例第2條第2
    項第1款、第2款所稱之第一級、第二級毒品，不得持有或販
    賣。核被告陳柏亨如附表一所為，均係犯毒品危害防制條例
    第4條第1項之販賣第一級毒品罪，其如附表一編號15部分行
    為，並犯同條第2 項之販賣第二級毒品罪；其如附表二所為
    ，則均係犯同條第2 項之販賣第二級毒品罪。
  (二)被告陳柏亨為販賣而持有海洛因、甲基安非他命之低度行為
    ，應各為其販賣之高度行為所吸收，均不另論罪。
  (三)至公訴意旨雖認被告與劉茂洲乃共同於如附表二編號10所示
    時、地販賣第二級毒品甲基安非他命予劉菊仙，而共犯毒品
    危害防制條例第4 條第2 項之販賣第二級毒品罪。惟按刑法
    上之從犯，係指僅以幫助之意思，對於正犯資以助力，而未
    參與實施犯罪構成要件之行為者而言（最高法院30年上字第
    1781號判例意旨參照）。又販賣毒品，以買方支付價金，及
    賣方移轉交付毒品與買方，為其主要構成要件；介紹買賣毒
    品之雙方認識，並於交易當日搭載引導販賣毒品之人，至約
    定之交易地點等，非屬於販賣毒品罪構成要件之行為；以幫
    助之犯意，為他人介紹毒品買主，繼而陪同前往會見購買者
    ，所為非屬販賣毒品罪之構成要件行為，應屬幫助販賣毒品
    之範疇，而非共同正犯（最高法院93年度台上字2803號、89
    年度台上字第4338號、91年度台上字第6366號判決意旨參照
    ）。查依證人劉茂洲所供，其僅係開車載被告去和劉菊仙進
    行甲基安非他命交易，並無與被告共同販賣甲基安非他命予
    劉菊仙之意（見原審卷第364 頁）；被告於原審審理時亦供
    稱伊僅係單純請劉茂洲載伊去劉菊仙住處交易甲基安非他命
    ，並無與劉茂洲一同販賣甲基安非他命之意（見原審卷第36
    4頁）；參以與劉菊仙聯絡交易事宜之人僅為被告1人，有卷
    附被告持用之0000-000000號行動電話與劉菊仙持用之0000-
    000000號行動電話之通訊監察譯文可證，證人劉菊仙亦證稱
    其係與被告進行交易等情（見98年度他字第731號卷第191～
    194、210、 206頁），益見並無證據足認被告與劉茂洲有共
    同販賣第二級毒品予劉菊仙之犯意聯絡，或劉茂洲有何參與
    販賣甲基安非他予劉菊仙之購成要件行為，足認劉茂洲應僅
    係基於幫助之犯意，而搭載被告前往劉菊仙住處交易甲基安
    非他命，對於被告此部分販賣甲基安非他命之行為資以助力
    ，且未參與交付毒品或收取對價等構成要件行為，其與劉茂
    洲即非屬共同正犯，起訴意旨認被告與劉茂洲就如附表二編
    號10部分犯行，具有販賣第二級毒品甲基安非他命之犯意聯
    絡，容有誤認，應予指明。
  (四)被告選任辯護人於本院最後言詞辯論期日始辯稱：被告所為
    如附表一編號1至5、 8至12之行為，係幫助莊文魁販賣海洛
    因給易水得、楊鴻杰，應依幫助犯之規定減輕其刑云云。然
    查被告所為如附表一編號1至5、 8至12之犯行，迭據被告於
    於原審及本院準備程序中均坦承不諱，核與證人易水得及楊
    鴻杰於偵查中具結證述之情節相符，而觀察證人易水得及楊
    鴻杰分別與被告間之通訊監察譯文內容，均未見與案外人莊
    文魁之對話，或莊文魁指示被告陳柏亨替其前往交付毒品之
    內容（見98年度他字卷第731號卷第277、278頁、第167至16
    9 頁通訊監察譯文）；再細觀易水得及楊鴻杰渠二人於偵查
    中所具結之證言，渠等均僅證稱係向被告陳柏亨購買毒品海
    洛因，從未提及係向案外人莊文魁購買海洛因之情（見同上
    卷第286至288頁、第185至187頁）。是在無其他證據補強之
    下，自不能僅以案外人莊文魁販賣予易水得、楊鴻杰海洛因
    之時間與被告販賣予渠二人之時間極為接近，或該段期間均
    渠等係與易水得之0000000000號行動電話聯繫，即率爾採信
    被告係基於幫助之犯意，幫助案外人莊文魁販賣毒品海洛因
    。從而，被告選任辯護人為被告所為此部分之辯解，亦與事
    實不符，不足採信，被告此部分之犯行自不能適用幫助犯之
    規定減輕其刑。
  (五)94年2月2日修正公布之刑法，業於95年7月1日施行，新刑法
    已刪除刑法第56條連續犯之規定，因本件被告係於新刑法施
    行後所犯，自無連續犯之適用。另刑法上之集合犯，係指行
    為之本質上，具有反覆、延續實行複次作為之特徵，經立法
    特別歸類，使成獨立之犯罪構成要件行為態樣，故雖有複次
    作為，仍祇成立一罪。又所稱接續犯，係指數個在同時同地
    或密切接近之時地，侵害同一法益之行為，因各舉動之獨立
    性極為薄弱，社會通念認為無法強行分開，乃將之包括視為
    一個行為之接續進行，給予單純一罪之刑法評價。此種實質
    上一罪之集合犯及接續犯，與裁判上一罪之連續犯，其相異
    者，係在於連續犯侵害同一法益之數行為，各具獨立性，客
    觀上並認為其間存有時間上之差距，乃認係出於一個概括之
    犯意，為期訴訟經濟，擬制為一罪。95年7月1日起施行之修
    正刑法，已將連續犯及其性質類似之常業犯規定悉予刪除，
    考其立法旨趣，係因對於多次原可獨立評價之行為，僅論以
    一罪，不無鼓勵犯罪之嫌，亦與國民對於法律之感情相悖。
    是就集合犯及接續犯之觀念，於判斷時，自不能無限擴張，
    除仍應受社會通念之支配外，尤應注意其公平性、合理性，
    使與經驗法則、論理法則及比例原則等一般法律適用之原理
    原則相適合，否則即與上揭修法精神不符。查本件被告先後
    所犯如附表一編號1、2、6、7及8、9、10之販賣第一級毒品
    罪，從構成要件文義衡之，實無從認定立法者本即預定該犯
    罪之本質，必有數個同種類行為而反覆實行之集合犯行，應
    非集合犯，且其每次之販賣行為雖時間相近，惟或係販賣同
    一人，但非同一天；或係同一天販賣，但對象並非同一，是
    均能區隔而為獨立之行為，依社會之通念可以分開，是亦非
    接續犯。從而辯護人辯稱上開各罪應以集合犯或接續犯而論
    以一罪，即不足採。
  (六)被告陳柏亨於如附表一編號15所示時、地，同時販賣第一級
    毒品海洛因、第二級毒品甲基安非他命予黃俊傑，係一行為
    觸犯數罪名之想像競合犯，應依刑法第55條規定從一重之販
    賣第一級毒品罪處斷。
  (七)被告陳柏亨所犯如附表一所示15次販賣第一級毒品罪及如附
    表二所示19次販賣第二級毒品罪，犯意各別，犯罪時間互異
    ，各次行為分別獨立，應予分論併罰。
  (八)被告固於原審審理時供出毒品來源為莊文魁（當時筆錄中誤
    稱為魏文魁），檢察官即於99年6 月18日核發指揮書，命警
    傳訊相關證人易水得、楊鴻杰，以追查莊文魁販毒案件，經
    警傳喚上開二證人後，於99年8月3日製作報告書，報請檢察
    官偵辦莊文魁涉嫌販賣毒品案，有臺灣南投地方法院100年2
    月23日投院平刑翔99訴717號第02674函在卷（見本院卷第62
    頁）。惟按「犯第4條至第8條、第10條或第11條之罪，供出
    毒品來源，因而查獲其他正犯或共犯者，減輕或免除其刑。
    」毒品危害防制條例第17條第1 項固定有明文。查檢察官固
    因案外人莊文魁販賣海洛因予易水得、楊鴻杰，而於99年10
    月28日對莊文魁提起公訴，有臺灣南投地方法院檢察署99年
    度偵字第3255號起訴書一份在卷（見本院卷第32至35頁），
    惟該案起訴書僅起訴莊文魁一人為被告，起訴書中並未認定
    莊文魁與本案被告陳柏亨為共同正犯或共犯；且該案中莊文
    魁販賣毒品予易水得、楊鴻杰之時間係98年12月29日至99年
    1 月14日，與本案被告陳柏亨販賣予易水得之時間係98年11
    月26日至98年12月7 日、販賣予楊鴻杰之時間係98年11月27
    日至98年12月7 日，二人販賣海洛因予易水得、楊鴻杰之時
    間並未重疊而有先後之別；又觀察證人易水得及楊鴻杰分別
    與被告陳柏亨間之通訊監察譯文內容，均未見與案外人莊文
    魁之對話，或莊文魁指示被告陳柏亨替其前往交付毒品之內
    容（見98年度他字卷第731號卷第277、 278頁、第167至169
    頁通訊監察譯文），而證人易水得及楊鴻杰渠二人於偵查中
    所具結之證言，渠等亦均僅證稱係向被告陳柏亨購買毒品海
    洛因，從未提及係向案外人莊文魁購買海洛因之情（見同上
    卷第286至288頁、第185至187頁），已如前述；復經原審向
    臺灣南投地方法院檢察署函詢本案有無因被告之供述，因而
    查獲其他正犯或共犯之情形，該署函覆略以：「被告陳柏亨
    於本署檢察官偵訊時並未供出毒品上游，本署亦未因其供述
    而查獲其他正犯或共犯」，有臺灣南投地方法院檢察署99年
    6月17日投檢兆法99偵377字第11607號函1紙在卷可參（見原
    審卷第189頁），是被告並無毒品危害防制條例第17條第1項
    規定，減輕或免除其刑規定之適用。
  (九)再販賣第一級毒品罪之法定刑為死刑或無期徒刑，然同為販
    賣第一級毒品之人，其原因動機不一，犯罪情節未必盡同，
    或有大盤毒梟者，亦有中、小盤之分，甚或僅止於吸毒者友
    儕間為求互通有無之少量販賣者亦有之，其販賣行為所造成
    危害社會之程度自屬有異，法律科處此類犯罪，所設之法定
    最低本刑卻同為「死刑或無期徒刑」，不可謂不重。於此情
    形，倘依其情狀處以較輕之徒刑，即足以懲儆，並可達防衛
    社會之目的者，自非不可依客觀之犯行與主觀之惡性二者加
    以考量其情狀，是否有可憫恕之處，適用刑法第59條之規定
    酌量減輕其刑，期使個案裁判之量刑，能斟酌至當，符合比
    例原則。本件被告陳柏亨藉販賣第一級毒品海洛因圖利，所
    為罪質及惡性固然非輕，惟其犯罪後均已坦承大部分犯罪，
    尚有悔改之心，且其販賣第一級毒品海洛因之時間尚短，每
    次販賣海洛因之數量均小，所得均僅500 元至數千元不等，
    顯見其販賣海洛因之數量及獲取之利益非鉅，尚非惡性極重
    之大毒梟，倘就其所犯販賣第一級毒品罪予以宣告法定最低
    度刑期無期徒刑，亦失之過苛，且均無從與對社會危害重大
    之大盤毒梟有所區隔，未免失其立法之本旨，亦難謂符合罪
    刑相當性及比例原則，客觀上足以引起一般之同情，其犯罪
    情狀均尚有可憫之處，其所犯上開販賣第一級毒品之各罪，
    爰均依刑法第59條規定，酌量減輕其刑。
五、原審以被告陳柏亨犯附表一及附表二所示之販賣第一級毒品
    海洛因及第二級毒品甲基安非他命罪，均罪證明確，適用毒
    品危害防制條例第4條第1項、第2項、第18條第1項前段、第
    19條第1項，刑法第11條、第55條、第59條、第38條第1項第
    2款、第37條第2項、第51條第5款、第8款、第9 款規定予以
    論罪，並審酌被告素行非佳，明知毒品對我國社會之安寧秩
    序及國人之身心健康可能產生之危害至鉅，政府三令五申禁
    絕毒品交易，竟仍意圖營利販賣毒品，助長毒品之流通與氾
    濫，然被告販賣毒品之數量均非龐大，且犯後亦已坦認大部
    分犯行，尚有悔意之態度等一切情狀，分別量處如附表一、
    二所示之刑，且認為依被告所犯販毒第一級、第二級毒品罪
    之性質，有褫奪公權之必要，而分別依刑法第37條第2 項規
    定，併予宣告褫奪公權；並就被告所犯各罪合併定其應執行
    為有期徒刑20年6 月，及就所宣告褫奪公權部分，僅就其中
    最長期間10年執行之；另就沒收部分詳為分析說明如後（六
    ）。本院經核原審判決認事用法，並無不合，量刑亦稱妥適
    ，被告上訴意旨仍執前詞指摘原判決不當，並無理由，應予
    駁回。
六、扣案如附表三編號1所示之海洛因4包，及編號2 所示之甲基
    安非他命2 包，分別為查獲之第一級、第二級毒品，均屬違
    禁物，應分別為被告最後一次販賣第一級毒品海洛因、第二
    級毒品甲基安非他命所剩餘之毒品，不問屬於犯人與否，應
    依毒品危害防制條例第18條第1 項沒收銷燬，並分別於最後
    一次之販賣罪（即附表一編號12、附表二編號9 ）宣告沒收
    銷燬之（最高法院98年度台上字第3618、4068號判決意旨參
    照）；而直接用以盛裝上開毒品之包裝袋既係用於包裹毒品
    ，防其裸露、逸出、潮濕，便於持有，且其上均沾黏毒品而
    無從析離，應併為沒收銷燬之；至如附表三編號2 所示之甲
    基安非他命中送鑑用磬之部分既已不存在，自毋庸為沒收銷
    燬之宣告，附此敘明。被告販賣海洛因、甲基安非他命，分
    別所得如附表一、二「販賣代價」欄所示之財物，均係被告
    因犯毒品危害防制條例第4 條之罪所得之財物，應分別依毒
    品危害防制條例第19條第1 項之規定沒收之，其中被告如附
    表二編號10所示犯行所得臺灣大哥大股份有限公司行動電話
    SIM卡2張，如全部或一部不能沒收時，追徵其價額，其餘各
    次交易所得現金部分如全部或一部不能沒收時，則應分別以
    其財產抵償之。扣案如附表三編號3 所示之塑膠鏟，為被告
    所有供其分裝販賣之毒品所用，業經被告供承在卷，且經驗
    得第一級毒品海洛因及第二級毒品甲基安非他命成分，因其
    上所沾黏之毒品海洛因、甲基安非他命均量微而無從析離，
    應併依毒品危害防制條例第18條第1 項前段之規定沒收銷燬
    之；扣案如附表三編號5 所示之行動電話，則據被告供承為
    其所有供其分別插用0000-000000、0000-000000號行動電話
    SIM 卡聯絡販毒事宜所用，為被告販賣海洛因或甲基安非他
    命所用之物，應依毒品危害防制條例第19條第1 項之規定沒
    收之。至扣案如附表三編號4 所示之夾鍊袋，均為被告所有
    ，預備供分裝販賣毒品所用之物，亦經被告供述明確，均應
    依刑法第38條第1項第2款之規定沒收之。另被告聯絡如附表
    一、二各次販賣事宜時分別所使用之0000-000000、0000-00
    0000號行動電話SIM卡各1張，並未扣案，上開SIM 卡之申請
    名義人雖分別為被告女友陳佳琳、被告母親黃瓏儀，惟均為
    被告所有之物，亦據被告供承在卷，應分別依毒品危害防制
    條例第19條第1 項之規定沒收之，如全部或一部不能沒收時
    ，追徵其價額。至被告於99年1 月19日為警查獲時，雖另扣
    得SONY ERICSSON牌行動電話1支及0000-000000、0000-0000
    00號行動電話SIM卡各1張，惟被告否認此部分物品為其犯本
    件販賣第一級或第二級毒品罪所用之物，亦無其他證據足認
    此部分物品與被告本件犯行有關，爰不予諭知沒收，附此敘
    明。
據上論斷，應依刑事訴訟法368條，判決如主文。
本案經檢察官劉家芳到庭執行職務。
中    華    民    國   100    年    3     月    29    日
            刑事第三庭  審判長法  官  王  增  瑜
                              法  官  廖  柏  基
                              法  官  唐  光  義
以上正本證明與原本無異。
如不服本判決應於收受送達後十日內向本院提出上訴書狀，其未
敘述上訴理由者，並得於提起上訴後十日內向本院補提理由書（
均須按他造當事人之人數附繕本）「切勿逕送上級法院」。
                              書記官  呂  安  茹
中    華    民    國   100    年    3     月    29    日
附錄本案論罪法條：
毒品危害防制條例第4條：
製造、運輸、販賣第一級毒品者，處死刑或無期徒刑；處無期徒
刑者，得併科新臺幣1千萬元以下罰金。
製造、運輸、販賣第二級毒品者，處無期徒刑或7 年以上有期徒
刑，得併科新臺幣7百萬元以下罰金。
製造、運輸、販賣第三級毒品者，處5 年以上有期徒刑，得併科
新臺幣5百萬元以下罰金。
製造、運輸、販賣第四級毒品者，處3 年以上10年以下有期徒刑
，得併科新臺幣3百萬元以下罰金。
製造、運輸、販賣專供製造或施用毒品之器具者，處1年以上7年
以下有期徒刑，得併科新臺幣1百萬元以下罰金。
前5項之未遂犯罰之。
附表一：
┌──┬───┬─────┬───────┬────┬────┬───────────────────┐
│編號│ 販賣 │ 販賣時間 │   交易方式   │販賣種類│販賣代價│             罪名及宣告刑             │
│    │ 對象 │ 及地點   │              │及數量  │(新臺幣)│           （含主刑及從刑）           │
├──┼───┼─────┼───────┼────┼────┼───────────────────┤
│ １ │易水得│98年11月26│易水得以0975- │海洛因1 │  500元 │陳柏亨販賣第一級毒品，處有期徒刑拾伍年│
│    │      │日11時許，│406136號電話與│包      │        │陸月，褫奪公權拾年。扣案如附表三編號３│
│    │      │在南投市育│陳柏亨持用之  │        │        │所示之物沒收銷燬、編號４、５所示之物沒│
│    │      │樂一街19  │0000-000000 號│        │        │收；未扣案之0000000000號行動│
│    │      │巷內      │電話聯絡後，2 │        │        │電話ＳＩＭ卡壹張沒收，如全部或一部不能│
│    │      │          │人在左列地點進│        │        │沒收時，追徵其價額；未扣案之販賣毒品所│
│    │      │          │行交易        │        │        │得新臺幣伍佰元沒收，如全部或一部不能沒│
│    │      │          │              │        │        │收時，以其財產抵償之。                │
├──┼───┼─────┼───────┼────┼────┼───────────────────┤
│ ２ │同上  │98年11月27│同上          │海洛因1 │  500元 │陳柏亨販賣第一級毒品，處有期徒刑拾伍年│
│    │      │日6 時許，│              │包      │        │陸月，褫奪公權拾年。扣案如附表三編號３│
│    │      │在草屯鎮花│              │        │        │所示之物沒收銷燬、編號４、５所示之物沒│
│    │      │旗汽車旅館│              │        │        │收；未扣案之0000000000號行動│
│    │      │前        │              │        │        │電話ＳＩＭ卡壹張沒收，如全部或一部不能│
│    │      │          │              │        │        │沒收時，追徵其價額；未扣案之販賣毒品所│
│    │      │          │              │        │        │得新臺幣伍佰元沒收，如全部或一部不能沒│
│    │      │          │              │        │        │收時，以其財產抵償之。                │
├──┼───┼─────┼───────┼────┼────┼───────────────────┤
│ ３ │同上  │98年12月2 │同上          │海洛因1 │1,000元 │陳柏亨販賣第一級毒品，處有期徒刑拾伍年│
│    │      │日21時33分│              │包      │        │陸月，褫奪公權拾年。扣案如附表三編號３│
│    │      │許，在南投│              │        │        │所示之物沒收銷燬、編號４、５所示之物沒│
│    │      │市○○路通│              │        │        │收；未扣案之0000000000號行動│
│    │      │力國寶大樓│              │        │        │電話ＳＩＭ卡壹張沒收，如全部或一部不能│
│    │      │前        │              │        │        │沒收時，追徵其價額；未扣案之販賣毒品所│
│    │      │          │              │        │        │得新臺幣壹仟元沒收，如全部或一部不能沒│
│    │      │          │              │        │        │收時，以其財產抵償之。                │
├──┼───┼─────┼───────┼────┼────┼───────────────────┤
│ ４ │同上  │98年12月4 │同上          │海洛因1 │  500元 │陳柏亨販賣第一級毒品，處有期徒刑拾伍年│
│    │      │日0 時50分│              │包      │        │陸月，褫奪公權拾年。扣案如附表三編號３│
│    │      │許，在草屯│              │        │        │所示之物沒收銷燬、編號４、５所示之物沒│
│    │      │鎮○○路  │              │        │        │收；未扣案之0000000000號行動│
│    │      │260 巷1-7 │              │        │        │電話ＳＩＭ卡壹張沒收，如全部或一部不能│
│    │      │號陳柏亨租│              │        │        │沒收時，追徵其價額；未扣案之販賣毒品所│
│    │      │屋處前    │              │        │        │得新臺幣伍佰元沒收，如全部或一部不能沒│
│    │      │          │              │        │        │收時，以其財產抵償之。                │
├──┼───┼─────┼───────┼────┼────┼───────────────────┤
│ ５ │同上  │98年12月7 │同上          │海洛因1 │  500元 │陳柏亨販賣第一級毒品，處有期徒刑拾伍年│
│    │      │日13時20分│              │包      │        │陸月，褫奪公權拾年。扣案如附表三編號３│
│    │      │許，在南投│              │        │        │所示之物沒收銷燬、編號４、５所示之物沒│
│    │      │市○○街  │              │        │        │收；未扣案之0000000000號行動│
│    │      │152 巷巷口│              │        │        │電話ＳＩＭ卡壹張沒收，如全部或一部不能│
│    │      │之全家便利│              │        │        │沒收時，追徵其價額；未扣案之販賣毒品所│
│    │      │商店附近  │              │        │        │得新臺幣伍佰元沒收，如全部或一部不能沒│
│    │      │          │              │        │        │收時，以其財產抵償之。                │
├──┼───┼─────┼───────┼────┼────┼───────────────────┤
│ ６ │吳修源│98年11月26│吳修源以0934- │海洛因1 │  500元 │陳柏亨販賣第一級毒品，處有期徒刑拾伍年│
│    │      │日21時10分│294095號電話與│包      │        │陸月，褫奪公權拾年。扣案如附表三編號３│
│    │      │許，在南投│陳柏亨持用之  │        │        │所示之物沒收銷燬、編號４、５所示之物沒│
│    │      │市○○路之│0000-000000 號│        │        │收；未扣案之0000000000號行動│
│    │      │楓康超市前│電話聯絡後，2 │        │        │電話ＳＩＭ卡壹張沒收，如全部或一部不能│
│    │      │          │人在左列地點進│        │        │沒收時，追徵其價額；未扣案之販賣毒品所│
│    │      │          │行交易        │        │        │得新臺幣伍佰元沒收，如全部或一部不能沒│
│    │      │          │              │        │        │收時，以其財產抵償之。                │
├──┼───┼─────┼───────┼────┼────┼───────────────────┤
│ ７ │同上  │98年11月27│同上          │海洛因1 │1,000元 │陳柏亨販賣第一級毒品，處有期徒刑拾伍年│
│    │      │日21時10分│              │包      │        │陸月，褫奪公權拾年。扣案如附表三編號３│
│    │      │許，在南投│              │        │        │所示之物沒收銷燬、編號４、５所示之物沒│
│    │      │市○○路上│              │        │        │收；未扣案之0000000000號行動│
│    │      │之統一超商│              │        │        │電話ＳＩＭ卡壹張沒收，如全部或一部不能│
│    │      │前        │              │        │        │沒收時，追徵其價額；未扣案之販賣毒品所│
│    │      │          │              │        │        │得新臺幣壹仟元沒收，如全部或一部不能沒│
│    │      │          │              │        │        │收時，以其財產抵償之。                │
├──┼───┼─────┼───────┼────┼────┼───────────────────┤
│ ８ │楊鴻杰│98年11月27│楊鴻杰以0935- │海洛因1 │1,000元 │陳柏亨販賣第一級毒品，處有期徒刑拾伍年│
│    │      │日20時許，│331849號電話與│包      │        │陸月，褫奪公權拾年。扣案如附表三編號３│
│    │      │在草屯鎮營│陳柏亨持用之  │        │        │所示之物沒收銷燬、編號４、５所示之物沒│
│    │      │盤路260 巷│0000-000000 號│        │        │收；未扣案之0000000000號行動│
│    │      │1 號陳柏亨│電話聯絡後，2 │        │        │電話ＳＩＭ卡壹張沒收，如全部或一部不能│
│    │      │租屋處前  │人在左列地點進│        │        │沒收時，追徵其價額；未扣案之販賣毒品所│
│    │      │          │行交易        │        │        │得新臺幣壹仟元沒收，如全部或一部不能沒│
│    │      │          │              │        │        │收時，以其財產抵償之。                │
├──┼───┼─────┼───────┼────┼────┼───────────────────┤
│ ９ │同上  │98年11月29│同上          │海洛因1 │  500元 │陳柏亨販賣第一級毒品，處有期徒刑拾伍年│
│    │      │日16時許，│              │包      │        │陸月，褫奪公權拾年。扣案如附表三編號３│
│    │      │在南投市平│              │        │        │所示之物沒收銷燬、編號４、５所示之物沒│
│    │      │和國小前  │              │        │        │收；未扣案之0000000000號行動│
│    │      │          │              │        │        │電話ＳＩＭ卡壹張沒收，如全部或一部不能│
│    │      │          │              │        │        │沒收時，追徵其價額；未扣案之販賣毒品所│
│    │      │          │              │        │        │得新臺幣伍佰元沒收，如全部或一部不能沒│
│    │      │          │              │        │        │收時，以其財產抵償之。                │
├──┼───┼─────┼───────┼────┼────┼───────────────────┤
│１０│同上  │98年11月30│同上          │海洛因1 │2,000元 │陳柏亨販賣第一級毒品，處有期徒刑拾伍年│
│    │      │日1 時許，│              │包      │        │陸月，褫奪公權拾年。扣案如附表三編號３│
│    │      │在南投市平│              │        │        │所示之物沒收銷燬、編號４、５所示之物沒│
│    │      │和國小前  │              │        │        │收；未扣案之0000000000號行動│
│    │      │          │              │        │        │電話ＳＩＭ卡壹張沒收，如全部或一部不能│
│    │      │          │              │        │        │沒收時，追徵其價額；未扣案之販賣毒品所│
│    │      │          │              │        │        │得新臺幣貳仟元沒收，如全部或一部不能沒│
│    │      │          │              │        │        │收時，以其財產抵償之。                │
├──┼───┼─────┼───────┼────┼────┼───────────────────┤
│１１│同上  │98年12月3 │同上          │海洛因1 │1,000元 │陳柏亨販賣第一級毒品，處有期徒刑拾伍年│
│    │      │日4 時許，│              │包      │        │陸月，褫奪公權拾年。扣案如附表三編號３│
│    │      │在草屯鎮營│              │        │        │所示之物沒收銷燬、編號４、５所示之物沒│
│    │      │盤口隧道前│              │        │        │收；未扣案之0000000000號行動│
│    │      │          │              │        │        │電話ＳＩＭ卡壹張沒收，如全部或一部不能│
│    │      │          │              │        │        │沒收時，追徵其價額；未扣案之販賣毒品所│
│    │      │          │              │        │        │得新臺幣壹仟元沒收，如全部或一部不能沒│
│    │      │          │              │        │        │收時，以其財產抵償之。                │
├──┼───┼─────┼───────┼────┼────┼───────────────────┤
│１２│同上  │98年12月7 │同上          │海洛因1 │1,000元 │陳柏亨販賣第一級毒品，處有期徒刑拾伍年│
│    │      │日20時許，│              │包      │        │陸月，褫奪公權拾年。扣案如附表三編號１│
│    │      │在南投市中│              │        │        │、３所示之物沒收銷燬、編號４、５所示之│
│    │      │興路與東山│              │        │        │物沒收；未扣案之0000000000號│
│    │      │路交岔路口│              │        │        │行動電話ＳＩＭ卡壹張沒收，如全部或一部│
│    │      │之統一超商│              │        │        │不能沒收時，追徵其價額；未扣案之販賣毒│
│    │      │前        │              │        │        │品所得新臺幣壹仟元沒收，如全部或一部不│
│    │      │          │              │        │        │能沒收時，以其財產抵償之。            │
├──┼───┼─────┼───────┼────┼────┼───────────────────┤
│１３│黃朝洲│98年11月30│黃朝洲以0919- │海洛因1 │1,000元 │陳柏亨販賣第一級毒品，處有期徒刑拾伍年│
│    │      │日9 時21分│460755號電話與│包      │        │陸月，褫奪公權拾年。扣案如附表三編號３│
│    │      │許，在竹山│陳柏亨持用之  │        │        │所示之物沒收銷燬、編號４、５所示之物沒│
│    │      │鎮○○路二│0000-000000 號│        │        │收；未扣案之0000000000號行動│
│    │      │段之國道三│電話聯絡後，2 │        │        │電話ＳＩＭ卡壹張沒收，如全部或一部不能│
│    │      │號高速公路│人在左列地點進│        │        │沒收時，追徵其價額；未扣案之販賣毒品所│
│    │      │竹山交流道│行交易        │        │        │得新臺幣壹仟元沒收，如全部或一部不能沒│
│    │      │附近某處  │              │        │        │收時，以其財產抵償之。                │
├──┼───┼─────┼───────┼────┼────┼───────────────────┤
│１４│陳俊佑│98年12月5 │陳俊佑以0921- │海洛因1 │1,000元 │陳柏亨販賣第一級毒品，處有期徒刑拾伍年│
│    │      │日17時30分│393636號電話與│包      │        │陸月，褫奪公權拾年。扣案如附表三編號３│
│    │      │許，在草屯│陳柏亨持用之  │        │        │所示之物沒收銷燬、編號４、５所示之物沒│
│    │      │鎮○○路  │0000-000000 號│        │        │收；未扣案之0000000000號行動│
│    │      │260 巷1 號│電話聯絡後，2 │        │        │電話ＳＩＭ卡壹張沒收，如全部或一部不能│
│    │      │陳柏亨租屋│人在左列地點進│        │        │沒收時，追徵其價額；未扣案之販賣毒品所│
│    │      │處前空地  │行交易        │        │        │得新臺幣壹仟元沒收，如全部或一部不能沒│
│    │      │          │              │        │        │收時，以其財產抵償之。                │
├──┼───┼─────┼───────┼────┼────┼───────────────────┤
│１５│黃俊傑│98年12月5 │黃俊傑以0935- │海洛因及│3,000元 │陳柏亨販賣第一級毒品，處有期徒刑拾陸年│
│    │      │日16時許，│955707號電話與│甲基安非│（海洛因│，褫奪公權拾年。扣案如附表三編號３所示│
│    │      │在彰化市中│陳柏亨持用之  │他命混裝│及甲基安│之物沒收銷燬、編號４、５所示之物沒收；│
│    │      │山高速公路│0000-000000 號│成1包   │非他命各│未扣案之0000000000號行動電話│
│    │      │彰化交流道│電話聯絡後，2 │        │1,500 元│ＳＩＭ卡壹張沒收，如全部或一部不能沒收│
│    │      │附近某處  │人在左列地點進│        │）      │時，追徵其價額；未扣案之販賣毒品所得新│
│    │      │          │行交易        │        │        │臺幣仟元沒收，如全部或一部不能沒收時│
│    │      │          │              │        │        │，以其財產抵償之。                    │
└──┴───┴─────┴───────┴────┴────┴───────────────────┘
附表二：
┌──┬───┬─────┬───────┬────┬────┬───────────────────┐
│編號│ 販賣 │ 販賣時間 │   交易方式   │販賣種類│販賣代價│             罪名及宣告刑             │
│    │ 對象 │ 及地點   │              │及數量  │(新臺幣)│           （含主刑及從刑）           │
├──┼───┼─────┼───────┼────┼────┼───────────────────┤
│ １ │葉俊昌│98年10月19│葉俊昌以0916- │甲基安非│1,000元 │陳柏亨販賣第二級毒品，處有期徒刑柒年陸│
│    │      │日0 時許，│387237號電話與│他命1 包│        │月，褫奪公權陸年。扣案如附表三編號３所│
│    │      │在南投市南│陳柏亨持用之  │        │        │示之物沒收銷燬、編號４、５所示之物沒收│
│    │      │崗三路之金│0000-000000 號│        │        │；未扣案之0000000000號行動電│
│    │      │球撞球場前│電話聯絡後，2 │        │        │話ＳＩＭ卡壹張沒收，如全部或一部不能沒│
│    │      │          │人在左列地點進│        │        │收時，追徵其價額；未扣案之販賣毒品所得│
│    │      │          │行交易        │        │        │新臺幣壹仟元沒收，如全部或一部不能沒收│
│    │      │          │              │        │        │時，以其財產抵償之。                  │
├──┼───┼─────┼───────┼────┼────┼───────────────────┤
│ ２ │王瑞德│98年11月20│王瑞德以0926- │甲基安非│2,000元 │陳柏亨販賣第二級毒品，處有期徒刑柒年陸│
│    │（綽號│日15時51分│165962號電話與│他命1 包│        │月，褫奪公權陸年。扣案如附表三編號３所│
│    │「阿德│許，在草屯│陳柏亨持用之  │        │        │示之物沒收銷燬、編號４、５所示之物沒收│
│    │」）  │鎮花旗汽車│0000-000000 號│        │        │；未扣案之0000000000號行動電│
│    │      │旅館前    │電話聯絡後，2 │        │        │話ＳＩＭ卡壹張沒收，如全部或一部不能沒│
│    │      │          │人在左列地點進│        │        │收時，追徵其價額；未扣案之販賣毒品所得│
│    │      │          │行交易        │        │        │新臺幣貳仟元沒收，如全部或一部不能沒收│
│    │      │          │              │        │        │時，以其財產抵償之。                  │
├──┼───┼─────┼───────┼────┼────┼───────────────────┤
│ ３ │同上  │98年11月26│王瑞德以0926- │甲基安非│  500元 │陳柏亨販賣第二級毒品，處有期徒刑柒年陸│
│    │      │日8 時30分│165962號電話與│他命1 包│        │月，褫奪公權陸年。扣案如附表三編號３所│
│    │      │許，在草屯│陳柏亨持用之  │        │        │示之物沒收銷燬、編號４、５所示之物沒收│
│    │      │鎮○○路之│0000-000000 號│        │        │；未扣案之0000000000號行動電│
│    │      │佑民醫院前│電話聯絡後，2 │        │        │話ＳＩＭ卡壹張沒收，如全部或一部不能沒│
│    │      │          │人在左列地點進│        │        │收時，追徵其價額；未扣案之販賣毒品所得│
│    │      │          │行交易        │        │        │新臺幣伍佰元沒收，如全部或一部不能沒收│
│    │      │          │              │        │        │時，以其財產抵償之。                  │
├──┼───┼─────┼───────┼────┼────┼───────────────────┤
│ ４ │同上  │98年11月27│同上          │甲基安非│1,000元 │陳柏亨販賣第二級毒品，處有期徒刑柒年陸│
│    │      │日10時許，│              │他命1 包│        │月，褫奪公權陸年。扣案如附表三編號３所│
│    │      │在南投市營│              │        │        │示之物沒收銷燬、編號４、５所示之物沒收│
│    │      │盤口白阿姨│              │        │        │；未扣案之0000000000號行動電│
│    │      │餐廳前    │              │        │        │話ＳＩＭ卡壹張沒收，如全部或一部不能沒│
│    │      │          │              │        │        │收時，追徵其價額；未扣案之販賣毒品所得│
│    │      │          │              │        │        │新臺幣壹仟元沒收，如全部或一部不能沒收│
│    │      │          │              │        │        │時，以其財產抵償之。                  │
├──┼───┼─────┼───────┼────┼────┼───────────────────┤
│ ５ │同上  │98年12月3 │王瑞德以049-  │甲基安非│1,000元 │陳柏亨販賣第二級毒品，處有期徒刑柒年陸│
│    │      │日13時30分│0000000 號電話│他命1 包│        │月，褫奪公權陸年。扣案如附表三編號３所│
│    │      │許，在草屯│與陳柏亨持用之│        │        │示之物沒收銷燬、編號４、５所示之物沒收│
│    │      │鎮花旗汽車│0000-000000 號│        │        │；未扣案之0000000000號行動電│
│    │      │旅館前    │電話聯絡後，2 │        │        │話ＳＩＭ卡壹張沒收，如全部或一部不能沒│
│    │      │          │人在左列地點進│        │        │收時，追徵其價額；未扣案之販賣毒品所得│
│    │      │          │行交易        │        │        │新臺幣壹仟元沒收，如全部或一部不能沒收│
│    │      │          │              │        │        │時，以其財產抵償之。                  │
├──┼───┼─────┼───────┼────┼────┼───────────────────┤
│ ６ │同上  │98年12月4 │王瑞德以049-  │甲基安非│1,500元 │陳柏亨販賣第二級毒品，處有期徒刑柒年陸│
│    │      │日13時許，│0000000 號電話│他命1 包│        │月，褫奪公權陸年。扣案如附表三編號３所│
│    │      │在南投市中│與陳柏亨持用之│        │        │示之物沒收銷燬、編號４、５所示之物沒收│
│    │      │興路與東山│0000-000000 號│        │        │；未扣案之0000000000號行動電│
│    │      │路交岔路口│電話聯絡後，2 │        │        │話ＳＩＭ卡壹張沒收，如全部或一部不能沒│
│    │      │之統一超商│人在左列地點進│        │        │收時，追徵其價額；未扣案之販賣毒品所得│
│    │      │前        │行交易        │        │        │新臺幣壹仟伍佰元沒收，如全部或一部不能│
│    │      │          │              │        │        │沒收時，以其財產抵償之。              │
├──┼───┼─────┼───────┼────┼────┼───────────────────┤
│ ７ │同上  │98年12月4 │王瑞德以049-  │甲基安非│1,700元 │陳柏亨販賣第二級毒品，處有期徒刑柒年陸│
│    │      │日23時許，│0000000 號電話│他命1 包│        │月，褫奪公權陸年。扣案如附表三編號３所│
│    │      │在南投市中│與陳柏亨持用之│        │        │示之物沒收銷燬、編號４、５所示之物沒收│
│    │      │華路上之統│0000-000000 號│        │        │；未扣案之0000000000號行動電│
│    │      │一超商前  │電話聯絡後，2 │        │        │話ＳＩＭ卡壹張沒收，如全部或一部不能沒│
│    │      │          │人在左列地點進│        │        │收時，追徵其價額；未扣案之販賣毒品所得│
│    │      │          │行交易        │        │        │新臺幣壹仟柒佰元沒收，如全部或一部不能│
│    │      │          │              │        │        │沒收時，以其財產抵償之。              │
├──┼───┼─────┼───────┼────┼────┼───────────────────┤
│ ８ │同上  │98年12月6 │王瑞德以0926- │甲基安非│1,000元 │陳柏亨販賣第二級毒品，處有期徒刑柒年陸│
│    │      │日2 時許，│165962號電話與│他命1 包│        │月，褫奪公權陸年。扣案如附表三編號３所│
│    │      │在南投市中│陳柏亨持用之  │        │        │示之物沒收銷燬、編號４、５所示之物沒收│
│    │      │華路上之統│0000-000000 號│        │        │；未扣案之0000000000號行動電│
│    │      │一超商前  │電話聯絡後，2 │        │        │話ＳＩＭ卡壹張沒收，如全部或一部不能沒│
│    │      │          │人在左列地點進│        │        │收時，追徵其價額；未扣案之販賣毒品所得│
│    │      │          │行交易        │        │        │新臺幣壹仟元沒收，如全部或一部不能沒收│
│    │      │          │              │        │        │時，以其財產抵償之。                  │
├──┼───┼─────┼───────┼────┼────┼───────────────────┤
│ ９ │同上  │98年12月7 │同上          │甲基安非│1,000元 │陳柏亨販賣第二級毒品，處有期徒刑柒年陸│
│    │      │日18時20分│              │他命1 包│        │月，褫奪公權陸年。扣案如附表三編號２、│
│    │      │許，在南投│              │        │        │３所示之物沒收銷燬、編號４、５所示之物│
│    │      │市綠美橋下│              │        │        │沒收；未扣案之0000000000號行│
│    │      │之林肯理容│              │        │        │動電話ＳＩＭ卡壹張沒收，如全部或一部不│
│    │      │院前      │              │        │        │能沒收時，追徵其價額；未扣案之販賣毒品│
│    │      │          │              │        │        │所得新臺幣壹仟元沒收，如全部或一部不能│
│    │      │          │              │        │        │沒收時，以其財產抵償之。              │
├──┼───┼─────┼───────┼────┼────┼───────────────────┤
│１０│劉菊仙│98年11月20│劉菊仙以0936- │甲基安非│臺灣大哥│陳柏亨販賣第二級毒品，處有期徒刑柒年陸│
│    │      │日17時許，│344825號電話與│他命1 包│大股份有│月，褫奪公權陸年。扣案如附表三編號３所│
│    │      │在劉菊仙位│陳柏亨聯絡後，│        │限公司行│示之物沒收銷燬、編號４、５所示之物沒收│
│    │      │於南投市藍│由基於幫助犯意│        │動電話門│；未扣案之0000000000號行動電│
│    │      │田街14巷12│之劉茂洲（上訴│        │號SIM 卡│話ＳＩＭ卡壹張沒收，如全部或一部不能沒│
│    │      │號之住處  │後，業經撤回）│        │2張     │收時，追徵其價額；未扣案之販賣毒品所得│
│    │      │          │駕駛自小客車搭│        │        │臺灣大哥大股份有限公司行動電ＳＩＭ卡貳│
│    │      │          │載陳柏亨前往劉│        │        │張沒收，如全部或一部不能沒收時，追徵其│
│    │      │          │菊仙左列住處，│        │        │價額。                                │
│    │      │          │由陳柏亨與劉菊│        │        │                                      │
│    │      │          │仙交易毒品    │        │        │                                      │
├──┼───┼─────┼───────┼────┼────┼───────────────────┤
│１１│劉茂洲│98年11月20│劉茂洲以0989- │甲基安非│1,000元 │陳柏亨販賣第二級毒品，處有期徒刑柒年陸│
│    │      │日16時10分│938342號電話與│他命1 包│        │月，褫奪公權陸年。扣案如附表三編號３所│
│    │      │許，在草屯│陳柏亨持用之  │        │        │示之物沒收銷燬、編號４、５所示之物沒收│
│    │      │鎮○○路  │0000-000000 號│        │        │；未扣案之0000000000號行動電│
│    │      │260 巷1 號│電話聯絡後，2 │        │        │話ＳＩＭ卡壹張沒收，如全部或一部不能沒│
│    │      │陳柏亨租屋│人在左列地點進│        │        │收時，追徵其價額；未扣案之販賣毒品所得│
│    │      │處前空地  │行交易        │        │        │新臺幣壹仟元沒收，如全部或一部不能沒收│
│    │      │          │              │        │        │時，以其財產抵償之。                  │
├──┼───┼─────┼───────┼────┼────┼───────────────────┤
│１２│同上  │98年11月20│同上          │甲基安非│1,000元 │陳柏亨販賣第二級毒品，處有期徒刑柒年陸│
│    │      │日22時40分│              │他命1 包│        │月，褫奪公權陸年。扣案如附表三編號３所│
│    │      │許，在南投│              │        │        │示之物沒收銷燬、編號４、５所示之物沒收│
│    │      │市通力國寶│              │        │        │；未扣案之0000000000號行動電│
│    │      │大樓前    │              │        │        │話ＳＩＭ卡壹張沒收，如全部或一部不能沒│
│    │      │          │              │        │        │收時，追徵其價額；未扣案之販賣毒品所得│
│    │      │          │              │        │        │新臺幣壹仟元沒收，如全部或一部不能沒收│
│    │      │          │              │        │        │時，以其財產抵償之。                  │
├──┼───┼─────┼───────┼────┼────┼───────────────────┤
│１３│同上  │98年11月30│同上          │甲基安非│5,000元 │陳柏亨販賣第二級毒品，處有期徒刑柒年捌│
│    │      │日2 時15分│              │他命1 包│        │月，褫奪公權陸年。扣案如附表三編號３所│
│    │      │許，在草屯│              │        │        │示之物沒收銷燬、編號４、５所示之物沒收│
│    │      │鎮○○路  │              │        │        │；未扣案之0000000000號行動電│
│    │      │260 巷1 號│              │        │        │話ＳＩＭ卡壹張沒收，如全部或一部不能沒│
│    │      │陳柏亨租屋│              │        │        │收時，追徵其價額；未扣案之販賣毒品所得│
│    │      │處前      │              │        │        │新臺幣伍仟元沒收，如全部或一部不能沒收│
│    │      │          │              │        │        │時，以其財產抵償之。                  │
├──┼───┼─────┼───────┼────┼────┼───────────────────┤
│１４│同上  │98年12月3 │同上          │甲基安非│1,000元 │陳柏亨販賣第二級毒品，處有期徒刑柒年陸│
│    │      │日13時許，│              │他命1 包│        │月，褫奪公權陸年。扣案如附表三編號３所│
│    │      │在草屯鎮花│              │        │        │示之物沒收銷燬、編號４、５所示之物沒收│
│    │      │旗汽車旅館│              │        │        │；未扣案之0000000000號行動電│
│    │      │前        │              │        │        │話ＳＩＭ卡壹張沒收，如全部或一部不能沒│
│    │      │          │              │        │        │收時，追徵其價額；未扣案之販賣毒品所得│
│    │      │          │              │        │        │新臺幣壹仟元沒收，如全部或一部不能沒收│
│    │      │          │              │        │        │時，以其財產抵償之。                  │
├──┼───┼─────┼───────┼────┼────┼───────────────────┤
│１５│陳志誠│98年11月26│陳志誠以049-  │甲基安非│1,000元 │陳柏亨販賣第二級毒品，處有期徒刑柒年陸│
│    │（綽號│日17時許，│0000000 號電話│他命1 包│        │月，褫奪公權陸年。扣案如附表三編號３所│
│    │「廟公│在水里鄉玉│與陳柏亨持用之│        │        │示之物沒收銷燬、編號４、５所示之物沒收│
│    │」）  │山國家公園│0000-000000 號│        │        │；未扣案之0000000000號行動電│
│    │      │管理處前  │電話聯絡後，2 │        │        │話ＳＩＭ卡壹張沒收，如全部或一部不能沒│
│    │      │          │人在左列地點進│        │        │收時，追徵其價額；未扣案之販賣毒品所得│
│    │      │          │行交易        │        │        │新臺幣壹仟元沒收，如全部或一部不能沒收│
│    │      │          │              │        │        │時，以其財產抵償之。                  │
├──┼───┼─────┼───────┼────┼────┼───────────────────┤
│１６│同上  │98年12月1 │陳志誠以0934- │甲基安非│2,000元 │陳柏亨販賣第二級毒品，處有期徒刑柒年陸│
│    │      │日15時30分│039643、049-  │他命1 包│        │月，褫奪公權陸年。扣案如附表三編號３所│
│    │      │許，在水里│0000000 號電話│        │        │示之物沒收銷燬、編號４、５所示之物沒收│
│    │      │鄉玉山國家│與陳柏亨持用之│        │        │；未扣案之0000000000號行動電│
│    │      │公園管理處│0000-000000 號│        │        │話ＳＩＭ卡壹張沒收，如全部或一部不能沒│
│    │      │前        │電話聯絡後，2 │        │        │收時，追徵其價額；未扣案之販賣毒品所得│
│    │      │          │人在左列地點進│        │        │新臺幣貳仟元沒收，如全部或一部不能沒收│
│    │      │          │行交易        │        │        │時，以其財產抵償之。                  │
├──┼───┼─────┼───────┼────┼────┼───────────────────┤
│１７│蕭志善│98年11月27│蕭志善以0954- │甲基安非│  500元 │陳柏亨販賣第二級毒品，處有期徒刑柒年陸│
│    │      │日14時許，│155215號電話與│他命1 包│        │月，褫奪公權陸年。扣案如附表三編號３所│
│    │      │在集集鎮集│陳柏亨持用之  │        │        │示之物沒收銷燬、編號４、５所示之物沒收│
│    │      │集火車站前│0000-000000 號│        │        │；未扣案之0000000000號行動電│
│    │      │的統一超商│電話聯絡後，2 │        │        │話ＳＩＭ卡壹張沒收，如全部或一部不能沒│
│    │      │          │人在左列地點進│        │        │收時，追徵其價額；未扣案之販賣毒品所得│
│    │      │          │行交易        │        │        │新臺幣伍佰元沒收，如全部或一部不能沒收│
│    │      │          │              │        │        │時，以其財產抵償之。                  │
├──┼───┼─────┼───────┼────┼────┼───────────────────┤
│１８│同上  │98年12月5 │同上          │甲基安非│  500元 │陳柏亨販賣第二級毒品，處有期徒刑柒年陸│
│    │      │日20時許，│              │他命1 包│        │月，褫奪公權陸年。扣案如附表三編號３所│
│    │      │在集集鎮集│              │        │        │示之物沒收銷燬、編號４、５所示之物沒收│
│    │      │集火車站前│              │        │        │；未扣案之0000000000號行動電│
│    │      │的統一超商│              │        │        │話ＳＩＭ卡壹張沒收，如全部或一部不能沒│
│    │      │          │              │        │        │收時，追徵其價額；未扣案之販賣毒品所得│
│    │      │          │              │        │        │新臺幣伍佰元沒收，如全部或一部不能沒收│
│    │      │          │              │        │        │時，以其財產抵償之。                  │
├──┼───┼─────┼───────┼────┼────┼───────────────────┤
│１９│周聖瑋│98年12月6 │周聖瑋以0958- │甲基安非│8,000元 │陳柏亨販賣第二級毒品，處有期徒刑柒年捌│
│    │      │日18時許，│689309號電話與│他命1 包│        │月，褫奪公權陸年。扣案如附表三編號３所│
│    │      │在草屯鎮花│陳柏亨持用之  │        │        │示之物沒收銷燬、編號４、５所示之物沒收│
│    │      │旗汽車旅館│0000-000000 號│        │        │；未扣案之0000000000號行動電│
│    │      │前        │電話聯絡後，2 │        │        │話ＳＩＭ卡壹張沒收，如全部或一部不能沒│
│    │      │          │人在左列地點進│        │        │收時，追徵其價額；未扣案之販賣毒品所得│
│    │      │          │行交易        │        │        │新臺幣捌仟元沒收，如全部或一部不能沒收│
│    │      │          │              │        │        │時，以其財產抵償之。                  │
└──┴───┴─────┴───────┴────┴────┴───────────────────┘
附表三：
┌──┬─────────────┬────────────┬───────┐
│編號│     物品名稱             │          數量          │  備註        │
├──┼─────────────┼────────────┼───────┤
│ １ │第一級毒品海洛因（含直接用│ 4 小包（合計驗餘淨重   │              │
│    │以盛裝海洛因之包裝袋）    │ 0.25公克，空包裝總重   │              │
│    │                          │ 1.04公克）             │              │
├──┼─────────────┼────────────┼───────┤
│ ２ │第二級毒品甲基安非他命（含│ 2 小包（驗餘淨重分別為 │送驗淨重分別為│
│    │直接用以盛裝甲基安非他命之│ 3.4067公克、0.4636公克 │3.4072公克、  │
│    │包裝袋）                  │ ）                     │0.4643公克    │
├──┼─────────────┼────────────┼───────┤
│ ３ │殘留第一級毒品海洛因、第二│ 1支                    │              │
│    │級毒品甲基安非他命之分裝塑│                        │              │
│    │膠鏟                      │                        │              │
├──┼─────────────┼────────────┼───────┤
│ ４ │分裝夾鍊袋                │ 3 包（分別為80、91、94 │              │
│    │                          │ 小包）                 │              │
├──┼─────────────┼────────────┼───────┤
│ ５ │SAMSUNG ANYCALL牌行動電話 │ 1支                    │              │
└──┴─────────────┴────────────┴───────┘